【裁判字號】    91,易,1645
【裁判日期】    920130
【裁判案由】    違反商標法
【裁判全文】
臺灣臺南地方法院刑事判決                        九十一年度易字第一六四五號
    公  訴  人  臺灣台南地方法院檢察署檢察官
    被      告  甲○○  男  五.
    選任辯護人  楊偉聖律師
                徐豐明律師
右列被告因違反商標法案件，經檢察官提起公訴（九十一年度營偵字第九四六 號）?
本院判決如左：
    主  文
甲○○共同連續意圖欺騙他人，而偽造已登記之商標，處有有期徒刑參月，如易科罰
金，以參佰元折算壹日。扣案之偽造ＮＩＫＥ商標布標壹冊均沒收。
    事  實
一、甲○○係址設臺南縣新營市○○路十五號「宏昌商標有限公司」（以下簡稱宏昌
    公司，於民國（下同）七十一年十月二十七日經經濟部核准設立登記）之實際負
    責人。其明知「ＮＩＫＥ  ＆  ＳＷＯＯＳＨ  ＤＥＳＩＧＮ」及「ＷＩＮＧ
    ＤＥＳＩＧＮ」等商標，係業經美國百慕達商耐克國際股份有限公司於七十七年
    十一月十六日，向經濟部中央標準局（現更名為經濟部智慧財產局）註冊取得中
    華民國商標專用權（註冊證號分別為00000000號及00000000號
    ），並授權必爾斯藍基股份有限公司（以下簡稱必爾斯藍基公司）使用，其專用
    期限至九十八年九月三十日止，指定之專用商品為各種衣服，包括運動服裝等商
    品，與乙○○（另由臺灣雲林地方法院檢察署偵辦中）均未經必爾斯藍基公司之
    同意或授權，共同基於意圖欺騙他人之概括犯意，自八十八年至九十年四月止，
    接受乙○○之委託，使用前開商標於織造布條上，準備作為成衣上之布標之用，
    侵害必爾斯藍斯公司之商標專用權。嗣於九十一年三月二十一日，為法務部調查
    局臺中縣調查站於上址當場查獲，並扣得前開商標布標一冊。
二、案經必爾斯藍基公司訴由法務部調查局臺中縣調查站移送台灣台南地方法院檢察
    署檢察官偵查起訴。
    理  由
一、訊據被告固坦承有於九十年間於右揭時地製造ＮＩＫＥ之商標等情，但矢口否認
    有何欺騙或偽造之故意，辯稱：「起訴書所載有些不是事實。起訴書所載我意圖
    欺騙他人是不確實的，我並未意圖欺騙他人。我是純醉替乙○○代工，乙○○是
    聰佳商標有限公司。我是於八十八年起就與他有商業往來，就九十年四月做了二
    批ＮＩＫＥ的商標，我只作ＮＩＫＥ的布條，是乙○○成衣廠的訂單，我並不知
    道他所做了商標要用在何處。」、「都是我製造的，這些都是經過合法的，約是
    在九十年就有在做了。」云云。惟查，右揭事實業經被告於警訊中供承伊所經營
    之宏昌公司接受聰佳公司轉交之訂單織ＮＩＫＥ商標，其期間約為八十八年至九
    十年四月止，且伊主觀上認為沒有仿冒等情在卷。而委託被告織造之乙○○於審
    理中到庭並未證稱有告知被告係經授權而製造等情，足認被告係於未有授權情形
    下擅自偽造。告訴人公司就前開商標，業向經濟部中央標準局（現更名為經濟部
    智慧財產局）註冊取得商標專用權，註冊證號為第四二○四三七號及第一二一五
    三四號，其專用期限為九十八年九月三十日止，指定專用商品為各種衣服，包括
    運動服裝等商品，此有卷附之商標註冊簿可憑，則告訴人公司確為上開商標之商
    標專用權人，且現仍在商標專用期間無訛。並有扣案之ＮＩＫＥ之商標布標一冊
    扣案足憑。被告所辯顯係事後卸責之詞，無可採信，本案事證明確，被告犯行足
    以認定。
二、核被告甲○○所為，係犯刑法第二百五十三條之偽造仿造商標罪，公訴人雖以被
    告所為係犯商標法法第六十二條第一款之罪。但本件尚查無被告有將偽造之商標
    使用於同類商品或行銷之行為。尚不能認有商標之使用，核與商標法第六十二條
    第一款之要件不符。公訴人所指尚有誤會，但起訴之社會基本事實同一又不妨害
    被告之訴訟防禦，爰變更其起訴之法條。被告與委造人乙○○就上開犯行間，有
    犯意聯絡及行為分擔，均應論以共同正犯。其先後多次犯行，時間緊接，犯罪（
    基本）構成要件相同，顯均係基於概括之犯意反覆為之，應依連續犯之規定論以
    一罪並加重其刑。爰審酌被告之品性，及其犯罪之動機、目的、手段、所生危害
    及犯罪後態度等一切情狀，量處如主文所示之刑，並諭知易科罰金之折算標準，
    以資懲戒。扣案之偽造ＮＩＫＥ商標布標壹冊係被告所有供被告共同犯罪所用之
    物，業據被告於警訊中供承在卷，依刑法第三十八條第一項第二款之規定一併宣
    告沒收。
三、據上論斷，應依刑事訴訟法第二百九十九條第一項前段、第三百條，刑法第二十
    八條、第五十六條、第二百五十三條、第四十一條第一項前段、第三十八條第一
    項第二款，罰金罰鍰提高標準條例第一條前段、第二條判決如主文。
本案經檢察官施胤宏到庭執行職務。
中    華    民    國      九十二      年      一      月      三十      日
                              臺灣臺南地方法院刑事第一庭
                                      法  官  朱中和
右正本證明與原本無異。
如不服本判決，應於判決送達後十日內向本院提出上訴狀( 應附繕本 )。
          書記官  陳著振
中    華    民    國      九十二      年      一      月      三十      日
附錄本判決論罪法條全文
刑法第二百五十三條：意圖欺騙他人而偽造或仿造已登記之商標、商號者，處二年以
                    下有期徒刑、拘役或併科三千元以下罰金。


司法院資訊處製作；財團法人民間司法改革基金會備份。
